---
title: "Lab2"
author: "Zhuravel"
date: "09 12 2021"
output: html_document
---

```{r setup, include=FALSE}
knitr::opts_chunk$set(echo = TRUE)
```

##### Task 2. Встановіть в R пакет для роботи з HDF5 файлами.
```{r}
if (!requireNamespace("BiocManager", quietly = TRUE))
    install.packages("BiocManager")

BiocManager::install("rhdf5")
```

```{r}
library(rhdf5)
download.file(url="https://dcc.ligo.org/public/0146/P1700337/001/H-H1_LOSC_C00_4_V1-1187006834-4096.hdf5", destfile = "data.hdf5", mode="wb")
```

##### Task 3. Виведіть зміст файлу командою h5ls().
```{r}
file <- "data.hdf5"
h5ls(file)
```

##### Task 4. Зчитайте результати вимірів. Для цього зчитайте name Strain з групи strain в змінну strain.
```{r}
strain <- h5read(file, "strain/Strain")
H5close()
```

##### 


##### Task 5. Також з «strain/Strain» зчитайте атрибут (функція h5readAttributes) Xspacing - це інтервал часу між вимірами -в змінну st та виведіть її. 
```{r}
st <- h5readAttributes(file, "/strain/Strain")$Xspacing
st
```
##### Task 6. Знайдіть час початку події та її тривалість. Для цього з групи meta зчитайте в змінну gpsStart name GPSstart та в змінну duration name Duration.
```{r}
gpsStart <- h5read(file, "meta/GPSstart")
duration <- h5read(file, "meta/Duration")
print(gpsStart)
```
```{r}
duration
```
##### Task 7. Знайдіть час закінчення події та збережіть його в змінну gpsEnd.
```{r}
gpsEnd <- gpsStart + duration
gpsEnd
```
##### Task 8.Створіть вектор з часу вимірів і збережіть у змінну myTime. Початок послідовності – gpsStart, кінець – gpsEnd, крок – st.
```{r}
myTime <- seq(gpsStart, gpsEnd, st)
```
##### Task 9. Побудуйте графік тільки для першого млн вимірів. Для цього створіть змінну numSamples, яка дорівнює 1000000.
```{r}
numSamples <- 1000000
```
##### Task 10. Побудуйте графік за допомогою функції plot(myTime[0:numSamples], strain[0:numSamples], type = "l", xlab = "GPS Time (s)", ylab = "H1 Strain")
```{r}
plot(myTime[0:numSamples], strain[0:numSamples], type = "l", xlab = "GPS Time (s)", ylab = "H1 Strain")
```

