---
title: "Lab3"
author: "Zhuravel"
date: "10 12 2021"
output: html_document
---
```{r}
options(repos="https://cran.rstudio.com" )
```
```{r}
install.packages("pscl", repos = "https://cran.rstudio.com")
```

```{r setup, include=FALSE}
knitr::opts_chunk$set(echo = TRUE)
```

##### Task 0. Встановимо в R пакет для web-scrappingу
```{r}
install.packages("rvest")
library(rvest)
```
##### Task 1.Необхідно зчитати WEB сторінку з сайту IMDB.com. Для зчитування url використовується функція read_html
```{r}
HTML = read_html('http://www.imdb.com/search/title?count=100&release_date=2017,2017&title_type=feature')
```

##### Task 2. Необхідно створити data.frame «movies» з наступними даними: номер фільму (rank_data), назва фільму (title_data), тривалість (runtime_data). CSS селектори для зчитування необхідних даних: rank_data: «.text-primary», title_data: «.lister-item-header a», runtime_data: «.text-muted .runtime».

```{r}
rank_html <- html_nodes(HTML,'.text-primary') 
rank_data <- html_text(rank_html) 
rank_data <- as.numeric(rank_data)
```

```{r}
title_html <- html_nodes(HTML,'.lister-item-header a')
title_data <- html_text(title_html)
```

```{r}
runtime_html <- html_nodes(HTML,'.text-muted .runtime')
runtime_data <- html_text(runtime_html)
runtime_data <- gsub(" min","",runtime_data)# removing mins and converting it to numerical
runtime_data <- as.numeric(runtime_data)
```

```{r}
df <- data.frame(Rank = rank_data, Title = title_data, Runtime = runtime_data, stringsAsFactors = FALSE )
```
### Питання


##### Question 1. Виведіть перші 6 назв фільмів дата фрейму.
```{r}
head(df['Title'])
```

##### Question 2. Виведіть всі назви фільмів с тривалістю більше 120 хв.
```{r}
df[df['Runtime'] > 120, ]['Title']
```
##### Question 3. Скільки фільмів мають тривалість менше 100 хв?
```{r}
length(df[df['Runtime'] < 100, ]['Title'])
```
